【裁判字號】    89,訴,1824
【裁判日期】    901231
【裁判案由】    毒品危害防制條例
【裁判全文】
臺灣高雄地方法院刑事判決                        八十九年度訴字第一八二四號
    公  訴  人  臺灣高雄地方法院檢察署檢察官
    被      告  甲○○
    選任辯護人  王正嘉
                鄭銘仁
                蘇精哲
右列被告因違反毒品危害防制條例案件，經檢察官提起公訴（八十八年度偵字第二六
三四０號），本院判決如左：
    主  文
甲○○連續販賣第二級毒品，累犯，處有期徒刑柒年捌月。褫奪公權肆年。
扣案之第二級毒品安非他命陸包（驗後毛重伍點玖公克）及殘留第二級毒品安非他命
之小空瓶壹個，均沒收銷燬之；空夾鏈袋捌個及0000000000號行動電話機
具壹支均沒收；販毒所得新台幣伍仟元沒收，如全部或一部不能沒收時，以其財產抵
償之。
    事  實
一、甲○○前曾於民國八十三、八十四年因違反麻醉藥品管理條例案件，先後經本院
    各判處有期徒刑五、八月，業已分別於八十三年八月十二日、八十五年二月二十
    二日執行完畢。詎其仍不知悔改，復基於概括之犯意，意圖營利，利用0000
    000000號行動電話作為聯絡工具，先後於八十八年七月七日二十時許、同
    年月二十二日二十時許、同年八月七日二十時許及同年八月二十二日二十時許，
    分別在高雄縣鳳山市鳳商校門口、高雄縣鳳山市○○路金鳳凰賓館五０三號房內
    、高雄縣鳳山市○○路界揚超商前、高雄縣鳳山市中華市場內某電動玩具店等地
    ，各以新台幣（下同）一千元、二千元價格，連續四次販賣第二級毒品安非他命
    予乙○○施用，合計販賣毒品所得共五千元（前三次均為一千元，最後一次為二
    千元）。嗣因乙○○於八十八年十月二十五日十七時四十五分許，為警在住處查
    獲施用安非他命，經追查毒品來源而供出上情，並配合警方再以上開行動電話聯
    絡甲○○佯稱欲購買毒品，與甲○○約定在高雄縣鳳山市○○○路與仁愛路口界
    揚超商前見面，後於同日二十二時三十分許，甲○○攜帶安非他命前往約定地點
    ，即為埋伏警員逮捕，並在其褲袋內扣得所有之安非他命六包（驗後毛重五‧九
    公克）、裝毒用小空瓶一個、空夾鏈袋八個及0000000000號行動電話
    機具一支（另有施用毒品之玻璃試管一支）等物。
二、案經高雄縣警察局鳳山分局移送臺灣高雄地方法院檢察署檢察官偵查起訴。
    理  由
一、訊據被告甲○○固坦承於右揭時地為警查獲，並自其身上查扣安非他命六包、裝
    安非他命之小空瓶一個、空夾鏈袋八個及0000000000號行動電話機一
    支、玻璃試管一支等事實，惟矢口否認有連續販賣安非他命予乙○○犯行，辯稱
    ：伊不認識乙○○，當天是有人打伊行動電話，說要還伊錢，伊好奇才前往查獲
    地點，警員在其身上查獲的安非他命亦非其所有，是綽號「小蘋果」之人寄放在
    伊處云云。經查；
（一）乙○○為警於八十八年十月二十五日十七時四十五分許，在住處查獲施用安非
      他命毒品後，就所施用之毒品來源一節，於警訊時供稱：是向一名叫甲○○所
      購買等語，且指認警方嗣後逮捕之被告即為販賣安非他命予伊之人無誤，並就
      其先後向被告購買安非他命之時間、地點、價格、次數及其聯絡方式等情節，
      陳稱：「我均以打其0000000000號行動電話分別於八十八年七月
      七日二十時許左右在高雄縣鳳山市鳳商校門口前購買台幣壹仟元。八十八年
      年七月二十二日二十時許左右在高雄縣鳳山市○○路金鳳凰賓館五０三號房購
      買台幣壹仟元。八十八年八月七日上旬左右晚上二十時許左右在高雄縣鳳山
      市○○路界揚超商前購買台幣壹仟元。八十八年八月二十二日二十時左右在
      高雄縣鳳山市中華市場內電玩店內購買台幣貳仟元等次。」等情節（見乙○○
      八十八年十月二十五日偵訊筆錄），後於偵查期間及本院初次單獨傳訊時，乙
      ○○亦均到庭證實確有向被告購買安非他命之情，並陳稱前揭警訊所言實在，
      警訊陳述是出於自由意識所為各等語（見偵卷第二四頁筆錄及本院八十九年八
      月二十二日訊問筆錄），雖其於偵查中曾一度否認警訊供述，本院審理期間，
      經依被告聲請再次傳喚乙○○到庭與被告對質時，乙○○亦改口陳稱毒品是向
      綽號「小龍」之人購買，被告行動電話號碼是警員所提供要伊配合撥打將對方
      約出等相反證述，然查警方查獲被告之經過，乃於當日先行查獲乙○○施用安
      非他命，經乙○○供稱其所施用之安非他命來源係向被告購得，經其配合警方
      撥打電話與被告約在中山東路與仁愛路口一超商見面，後於被告依約出現時，
      經乙○○指認後，埋伏警員即上前加以逮捕等情，除據查獲警員劉政男、吳再
      輝於偵查中陳述明確外（見偵查卷第二二頁反面、二十三頁訊問筆錄），且經
      乙○○於偵查中及本院初次傳訊時均同證述上情可佐（見偵查卷第三十頁反面
      及三一頁筆錄、本院八十九年八月二十二日訊問筆錄），而被告亦坦承前揭行
      動電話號碼確為其所使用，查獲前確實接獲電話才前往查獲地點等語互核可參
      ，又乙○○偵查中所為之翻異陳述，已據其嗣於本院初次單獨傳訊時陳明是受
      被告嗣後央請勿指說向被告購買安非他命等語在卷可按（見本院八十九年八月
      二十二日訊問筆錄），故乙○○於偵查中所為與警訊相反之陳述，要非真實可
      信，洵屬無疑，而其前既曾應被告請託而翻異前供改口陳述有利被告說詞，則
      嗣後經本院依被告聲請再次傳喚當庭與被告對質應訊時，乙○○再次所為相反
      證述，甚有可能亦係受被告請託而為，抑或係面對被告在場聆聽壓力致無從為
      真實證述之故，是乙○○嗣於本院第二次傳訊所為之證詞，其可信度亦頗堪質
      疑，綜觀乙○○前後證述雖有不一，然審酌乙○○警訊所言，乃係其突遭警查
      獲後在無預警情況所為之初供，且警訊陳述時亦尚未受被告甘擾證詞之情，當
      日所供述前向被告購買毒品之時間、地點、金額等歷次情節均甚為清楚明確，
      所供述前後向被告購買毒品之時間距其遭查獲時亦甚為接近，記憶應尚清晰等
      情，認其警訊所為向被告購買安非他命之陳述，應為真實可信，辯護人以乙○
      ○前後證述不一，即認其全部證述全然不足採信，尚無從憑採，從而依乙○○
      被告所證述之情節，被告為警查獲前，先後於八十八年七月七日二十時許、同
      年月二十二日二十時許、同年八月七日二十時許及同年八月二十二日二十時許
      ，分別在高雄縣鳳山市鳳商校門口、高雄縣鳳山市○○路金鳳凰賓館五０三號
      房內、高雄縣鳳山市○○路界揚超商前、高雄縣鳳山市中華市場內某電動玩具
      店等地，各以一千元、二千元價格，連續四次販賣安非他命予許乙○○，合計
      販賣毒品所得共五千元（前三次均為一千元，最後一次為二千元）等事實，洵
      堪認定。被告空言否認，要無可採。
（二）次查，被告坦承其對外聯絡所使用之行動電話號碼確為0000000000
      號在卷，而被告為警查獲當日亦係乙○○撥打該電話將被告約出一情，復據乙
      ○○證述可按，益徵乙○○警訊證稱以該電話與被告聯絡毒品交易之前詞非虛
      ，被告確以上開行動電話作為販毒之聯絡工具甚明。雖戚某嗣經被告聲請傳喚
      對質時，曾稱上開行動電話號碼係警員提供要伊配合撥打等詞，然查獲警員劉
      政男、吳再輝二人與被告並不認識，亦無過節，前亦未曾偵辦過被告前案等情
      ，已據被告自陳在卷，查獲警員當不可能知悉被告所使用之行動電話號碼，亦
      不可能有故意誣陷被告之虞，至屬無疑，乙○○應係自行依其前向被告購買毒
      品所聯絡之電話號碼將被告約出之事實，誠堪肯認，其前揭所言無非係配合被
      告辯詞所為，自無可信，警訊所言始為真實可信，亦已於前段敘明。此外並有
      安非他命六包、裝毒用小空瓶一個、分裝毒品所用之空夾鏈袋八個及前揭00
      00000000號行動電話機一支扣案可佐，而扣案之安非他命六包，經送
      驗之結果，確係第二級毒品安非他命，復有高雄醫院附設中和紀念醫院八十九
      年九月五日編號Ｂ0000000號檢驗報告單一紙附卷足稽，被告雖否認安
      非他命為其所有，並稱是綽號「小蘋果」所寄放，然上開扣案物，均係在被告
      身上所查獲，且查獲當時安非他命係放在被告褲袋內等事實，為被告所坦認，
      倘係他人寄放之物，被告與他人約定見面何須隨時攜帶在身上，而乙○○先前
      於電話中係配合警員佯稱向被告購買安非他命將被告誘出一情，亦經吳再輝警
      員陳述明確，上開毒品確係被告所有持往查獲地點擬與乙○○交易之毒品，已
      屬無疑，被告所辯自非真實可採。
（三）再查，意圖營利，係以有無對價關係為判斷，而安非他命係價格昂貴之違禁物
      ，購買不易，且為政府懸為禁令嚴加取締，刑責甚重，茍無牟利之意圖，衡情
      被告應無甘冒被締判處重刑之危險，被告先後以一、二千元之價格連續販賣予
      乙○○，其有營利之目的，亦堪肯認。綜上所述，本件被告連續販賣第二級毒
      品安非他命犯行，事證明確，洵堪認定。
二、查安非他命係毒品危害防制條例第二條第二項第二款所稱之第二級毒品。被告販
    賣安非他命之行為，核係犯毒品危害防制條例第四條第二項之販賣第二級毒品罪
    。其前後四販賣第二級毒品之行為，時間緊接，且犯罪構成要件相同，顯係基於
    概括之犯意為之，為連續犯，應依刑法五十六條之規定論以一罪。至其先後持有
    第二級毒品安非他命之行為，亦係基於概括之犯意，本亦應以連續持有論，惟其
    持有後進而販賣，其持有之低度行為應被販賣高度行為所吸收，不另論其持有毒
    品罪。次查，被告前於前曾於八十三、八十四年因違反麻醉藥品管理條例案件，
    先後經本院各判處有期徒刑五、八月，業已分別於八十三年八月十二日、八十五
    年二月二十二日執行完畢等事實，有臺灣高等法院被告全國前案紀錄表、臺灣高
    雄地方法院檢察署刑案資料查註紀錄表等在卷可參，其受有期徒刑執行完畢後五
    年內再犯本件有期徒刑以上之罪，為累犯，應依刑法第四十七條規定加重其刑（
    惟無期徒刑部分依法不得加重）。審酌被告明知安非他命係毒品，仍予以販賣，
    助長吸用，戕害他人健康，犯後猶飾詞否認犯行，毫無悔意，復有前述犯罪前科
    ，素行不佳等一切情狀，量處如主文所示之刑，並就其犯罪之性質認有褫奪公權
    之必要，併予宣告褫奪公權四年。扣案之安非他命六包（驗後毛重五‧九公克）
    ，為被告所有，且經送驗結果，確係第二級毒品安非他命無誤，已如前述，另扣
    案之裝毒小空瓶一個，經送驗結果，亦檢出甲基安非他命，有高雄醫院附設中和
    紀念醫院八十九年九月五日編號Ｂ0000000號檢驗報告單一紙在卷足稽，
    其上尚殘留安非他命無誤，因所殘留之毒品已無從分析剝離，應一體視同毒品，
    爰就前揭安非他命及小空瓶部分，均依毒品危害防制條例第十八條第一項前段規
    定宣告沒收銷燬之；又供分裝毒品之空夾鏈袋八個及0000000000號行
    動電話機一支，均係供被告犯罪所用之物，併依同條例第十九第一項規定宣告沒
    收，被告販賣毒品所得五千元，則係被告犯前揭罪所得之財物，亦應依同條項規
    定宣告沒收，如全部或一部不能沒收時，以其財產抵償之。至扣案之玻璃試管一
    支，應係被告施用安非他命所用之器具，與前揭犯罪事實無關，不宜於本案諭知
    沒收，另鑑驗耗用之毒品既已滅失，亦無庸再宣告沒收。
據上論斷，應依刑事訴訟法第二百九十九條第一項前段，毒品危害防制條例第四條第
二項、第十八條第一項前段、第十九條第一項，刑法第十一條、五十六條、第四十七
條、第三十七條第二項，判決如主文。
中      華      民      國    九十      年     十二     月    三十一    日
                                  臺灣高雄地方法院刑事庭
                                      法  官  陳淑卿
右為正本，係照原本作成，證明與原本無異。
如不服本判決，應於送達後十日內，向本院提出上訴狀。
                                      書記官  陳朝宗
中      華      民      國    九十      年     十二     月    三十一    日
附錄本判決論罪之法條：
毒品危害防制條例第四條第二項
製造、運輸、販賣第二級毒品者，處無期徒刑或七年以上有期徒刑，得併科新台幣七
百萬元以，下罰金。


司法院資訊處製作；財團法人民間司法改革基金會備份。
